【裁判字號】    89,訴,1362
【裁判日期】    890721
【裁判案由】    毒品危害防制條例
【裁判全文】
台灣台中地方法院刑事判決                        八十九年度訴字第一三六二號
    公  訴  人  台灣台中地方法院檢察署檢察官
    被      告  甲○○
右列被告因違反毒品危害防制條例案件，經檢察官提起公訴（八十九年度毒偵字第一
五三四號），本院判決如左：
    主    文
甲○○連續施用第一級毒品，累犯，處有期徒刑拾壹月。扣案之海洛因貳包（驗餘淨
重零點零陸公克，包裝重零點陸壹公克），沒收銷燬之；扣案之藥鏟壹支，沒收。又
連續施用第二級毒品，累犯，處有期徒刑玖月，扣案之安非他命（毛重零點伍公克）
，沒收銷燬之；扣案之玻璃球壹個、吸食器壹個及藥鏟壹支，均沒收。應執行有期徒
刑壹年陸月，扣案之海洛因貳包（驗餘淨重零點零陸公克，包裝重零點陸壹公克）及
安非他命（毛重零點伍公克），均沒收銷燬之；扣案之玻璃球壹個、吸食器壹個及藥
鏟貳支，均沒收。
    事    實
一、甲○○前曾於民國八十年間因傷害致死案件，經台灣高等法院台中分院於八十一
    年三月二十七日以八十一年度上訴字第一一五號判處有期徒刑三年二月確定，又
    於八十一年間因賭博案件，經本院於八十一年五月七日以八十一年度易字第二四
    一號判處有期徒刑六月確定，而定應執行有期徒刑三年六月，且另於八十三年間
    因竊盜案件，經本院於八十三年十月十八日以八十三年度訴字第一九五七號判處
    有期徒刑七月，而於八十五年十二月十七日執行完畢。其後復於八十八年間因施
    用毒品案件，經本院裁定送觀察、勒戒後，認無繼續施用毒品之傾向，由檢察官
    於八十八年九月十八日以八十八年度毒偵字第六八０號處分不起訴，並於八十八
    年九月二十七日確定在案。詎甲○○猶不知悔改，復基於施用第一級毒品海洛因
    之概括犯意，自八十八年十月間某日起至八十九年二月十八日止，每一、二星期
    一次，在其位於台中縣太平市○○路四九九巷十二號之住處（起訴書誤載為台中
    市○○○○街一０一號二樓之一住處），以將海洛因置於香煙中點火產生煙霧之
    施用方式，連續施用第一級毒品海洛因多次。甲○○另基於施用第二級毒品安非
    他命之概括犯意，自八十八年年十月間某日起至八十九年二月十八日止，每二、
    三星期一次，在其上開同一住處，以將安非他命置於玻璃球吸食器內燒烤產生煙
    霧之方式，連續施用第二級毒品安非他命多次。嗣於八十九年二月十八日下午六
    時二十分許，在其上開住處為警查獲，並扣得第一級毒品海洛因二包（驗餘淨重
    零點零陸公克，包裝重零點陸壹公克）與甲○○所有，供施用第一級毒品所用之
    藥鏟一支，以及安非他命（毛重零點伍公克），與甲○○所有，供施用第二級毒
    品之玻璃球一個、吸食器一個及藥鏟一支。其後經本院依八十九年度毒聲字第一
    三二七號裁定將甲○○送台灣台中看守所觀察、勒戒之結果，認甲○○有繼續施
    用毒品之傾向，而由檢察官聲請本院以八十九年度毒聲字第一六一二號裁定令入
    戒治處所施以強制戒治。
二、案經台中縣警察局霧峰分局報請台灣台中地方法院檢察署檢察官偵查起訴。
    理    由
一、訊據被告甲○○對於上開事實均供承不諱，並有台中縣衛生局檢驗尿水成績書附
    卷足參，此外復有毒品海洛因貳包（驗餘淨重零點零陸公克，包裝重零點陸壹公
    克）、安非他命（毛重零點伍公克）、玻璃球壹個、吸食器壹個及藥鏟貳支扣案
    可証，是足認被告上開自白，核與事實相符，應認為真。又扣案之結晶物，確係
    毒品海洛因，驗餘淨重零點零陸公克，包裝重零點陸壹公克，有法務部調查局鑑
    定通知書附卷足參，應認為實。另被告前因施用毒品案件，經本院裁定送觀察、
    勒戒後，因認無繼續施用毒品之傾向，由檢察官於八十八年九月十八日以八十八
    毒偵字第六八０號處分不起訴確定，有台灣台中地方法院檢察署刑案資料查註紀
    錄表在卷足憑，故被告甲○○本次再施用第一級毒品海洛因及第二級毒品安非他
    命，係屬五年內再犯。而被告經本院以八十九年度毒聲字第一三二七號裁定送台
    灣台中看守所觀察、勒戒後，認有繼續施用毒品之傾向，而由檢察官聲請本院以
    八十九年度毒聲字第一六一二號裁定令入戒治處所施以強制戒治，亦有本院八十
    九年度毒聲字第一三二七號、第一六一二號裁定及台灣台中看守所八十九年三月
    一日（89）中所太總字第六八六號函附之有無繼續施用毒品傾向證明書在卷可證
    ，本件事證明確，被告上開犯行，均堪以認定。
二、核被告甲○○所為，分別係違反毒品危害防制條例第十條第一項之施用第一級毒
    品海洛因罪、同條第二項之施用第二級毒品安非他命罪。其施用前持有第一級、
    第二級毒品之低度行為，分別為其施用第一級、第二級毒品之高度行為所吸收，
    均不另論罪。被告先後多次施用第一級毒品海洛因及安非他命之犯行，均時間緊
    接，觸犯構成要件相同之罪，顯均係基於概括犯意為之，均為連續犯，應分別依
    刑法第五十六條之規定，分別以一罪論。被告所犯上開二罪之間，犯意各別，行
    為互殊，應予分論併罰。被告甲○○前曾因傷害致死案件，經台灣高等法院台中
    分院於八十一年三月二十七日以八十一年度上訴字第一一五號判處有期徒刑三年
    二月確定，又因賭博案件，經本院於八十一年五月七日以八十一年度易字第二四
    一號判處有期徒刑六月確定，而定應執行有期徒刑三年六月，且另因竊盜案件，
    經本院於八十三年十月十八日以八十三年度訴字第一九五七號判處有期徒刑七月
    ，而於八十五年十二月十七日執行完畢，有台灣台中地方法院檢察署刑案資料查
    註紀錄表及台灣高等法院被告全國前案紀錄表在卷可憑，其於五年以內再犯本件
    有期徒刑以上之罪，為累犯，應依刑法第四十七條之規定，加重其刑。爰審酌被
    告犯罪之動機、目的、手段及前因施用毒品經一次觀察勒戒後，因認無繼續施用
    傾向，為檢察官不起訴處分後，卻仍再犯本案之罪，而施用上開第一級、第二級
    毒品係屬自戕之行為，及犯罪後之態度尚稱良好，坦認犯行等一切情狀，分別量
    處如主文所示之刑，並定其應執行之刑。扣案之海洛因貳包（驗餘淨重零點零陸
    公克，包裝重零點陸壹公克）及安非他命（毛重零點伍公克），均屬毒品，應依
    毒品危害防制條例第十八條第一項前段，均沒收銷燬之。另扣案之藥鏟一支，係
    被告甲○○所有，供施用第一級毒品海洛因所用之物，業據被告供承在卷，惟因
    非屬違禁物，且非專供施用毒品之器具，是應依刑法第三十八條第一項第二款之
    規定宣告沒收。又扣案之玻璃球一個、吸食器一個及藥鏟一支，均係被告所有，
    供施用第二級毒品安非他命所用之物，業據被告供承在卷，惟因非屬違禁物，且
    非專供施用毒品之器具，是亦應依刑法第三十八條第一項第二款之規定宣告沒收
    。
據上論斷，應依刑事訴訟法第二百九十九條第一項前段，毒品危害防制條例第十條第
一項、第二項、第二十條第三項前段，第十八條第一項前段，刑法第十一條前段、第
五十六條、第五十一條第五款、第四十七條、第三十八條第一項第二款，判決如主文
。
中      華      民      國    八十九    年    七        月    二十一    日
                              台灣台中地方法院刑事第六庭
                                  法  官  許  惠  瑜
右正本證明與原本無異。
如不服本判決，應於判決送達後十日內向本院提出上訴狀，上訴於臺灣高等法院臺中
分院( 須附繕本 )。
                                  書記官
中      華      民國    八十九    年    七        月    二十一    日
附錄法條：
毒品危害防制條例第十條第一項
施用第一級毒品者，處六月以上五年以下有期徒刑。
毒品危害防制條例第十條第二項
施用第二級毒品者，處三年以下有期徒刑。


司法院資訊處製作；財團法人民間司法改革基金會備份。
